【裁判字號】    96,自,61
【裁判日期】    980319
【裁判案由】    偽造文書等
【裁判全文】
臺灣臺中地方法院刑事裁定                96年度自字第61號
自  訴  人  壬○○
            甲○○
            己○○
            辛○○
            丁○○
            卯○○○
            癸○○
            子○○○
            丙○○
            寅○○
            戊○○
共      同
自訴代理人  葉涵德律師
被      告  庚○○
            乙○○
            丑○○
上列被告因偽造文書等案件，經自訴人提起自訴，本院裁定如下
：
    主    文
自訴駁回。
    理    由
一、按法院或受命法官於自訴案件第一次審判期日前訊問及調查
    結果，如認為案件有刑事訴訟法第252條至第254條之情形者
    ，得以裁定駁回其自訴，同法第326條第3項定有明文。次按
    犯罪事實應依證據認定之，無證據不得認定犯罪事實，刑事
    訴訟法第154條第2項定有明文。又告訴人指訴，係以使被告
    受刑事訴追為目的，是其陳述是否與事實相符，仍應調查其
    他證據以資審認，不得僅憑告訴人指訴遽令被告入罪，最高
    法院52年台上字第1300號判例意旨可資參照。復按刑事訴訟
    法第161條已於91年2月8日修正公布，修正後同條第1項規定
    ：檢察官就被告犯罪事實，應負舉證責任，並指出證明之方
    法。此項規定，於自訴程序同有適用。因此，自訴人對於自
    訴之犯罪事實，應負實質之舉證責任。
二、自訴意旨略以：
  (一)民國89年間自訴人壬○○因欲購買台中市○○○街27-3號3
    樓之房屋，被告庚○○當即主動表示因伊係瘖啞人士，購屋
    貸款均有優惠，因之自訴人壬○○即以被告庚○○之名義購
    買該房屋並辦理貸款，及將該房屋信託登記在被告庚○○名
    下，迄96年被告因財務惡化，竟意圖為自己不法之所有，冀
    圖處分前開房屋獲取利益，明知房屋權狀由自訴人壬○○保
    管，並無遺失，卻向台中市中興地政事務所提出權狀補發之
    申請，嗣房屋因被告庚○○個人債務問題牽連，而遭法院查
    封，經自訴人壬○○向地政事務所查詢始得知上情，故自訴
    人壬○○即提供前開房屋權狀之正本給予地政事務所查閱，
    並聲明異議，後經台中市中興地政事務所查明，駁回被告庚○○補發權狀之申請。因認被告庚○○涉犯刑法第214條之
    使公務員登載不實罪嫌。
  (二)被告庚○○借住自訴人壬○○住處期間，乘機多次竊取自訴
    人壬○○所有之台中商業銀行存摺及印章至該行松竹分行，
    冒用自訴人壬○○之名填具取款條，自95年10月24日起至95
    年12月15日止，前後6次盜領自訴人壬○○存款計新台幣（
    下同）252萬元，自訴人壬○○於日前向銀行領款時發現存
    款短少，即向銀行查詢、調出取款憑條等資料後始發現係遭
    被告庚○○所盜領。因認被告庚○○涉犯刑法第320條竊盜
    、第210條偽造文書、第217條第2項盜用署押罪嫌。
  (三)被告庚○○前曾協助自訴人壬○○經營水晶販賣，因而得知
    自訴人壬○○庫存相當數量之水晶，竟意圖為自己不法之所
    有，於95年11-12月間向自訴人壬○○表示伊有日本友人，
    欲購買水晶邀自訴人同往日本，並要求自訴人壬○○攜帶賣
    相較好、高價之水晶，當時自訴人壬○○不疑有它，即在被
    告庚○○之安排下於95年12月16日前往日本，抵達日本後，
    經被告庚○○引介將所有水晶交出售予日籍買家，當時日本
    買方稱會與被告庚○○結算貨款，被告庚○○亦信誓旦旦表
    示，由其擔保買賣絕無問題，未幾自訴人壬○○與被告庚○○返台後，被告庚○○表示日籍商人最近會將貨款匯入，待
    伊取得後再為結算，並以此為由，自95年12月30日起至96年
    4月15日止8次在自訴人壬○○住處取走水晶價值共計
    1,576,050元，詐稱係日本友人要購買，時經數月未見被告
    庚○○付款，自訴人壬○○即詢問被告庚○○，但被告庚○○則吱唔其詞，自訴人壬○○即去電詢問日本買家，據日籍
    買家表示，在日本所收到之水晶已全部付款給被告庚○○，
    除此之外並未再向被告庚○○進貨，至此自訴人壬○○始知
    第一次之貨品、貨款已遭被告庚○○侵吞，嗣後被告庚○○
    詐取價值1,576,050元之貨品，亦由被告庚○○所侵吞。因
    認被告庚○○涉犯刑法第339條之詐欺取財罪嫌。
  (四)緣自訴人壬○○係國華人壽保險股份有限公司（下稱「國華
    保險公司」）之保險員，而一般保戶均以「陳國華」稱呼之
    。被告庚○○明知自訴人壬○○未參加(1)其自任會首所邀集
    ，自95年7月1日起至民國96年9月1日止，每月會款壹萬元之
    合會（下稱A互助會），卻擅自將自訴人壬○○對外所使用
    之「陳國華」之名虛列於會員名冊，並以「陳國華」之名義
    標取會款；(2)被告庚○○又冒用自訴人壬○○之「陳國華」
    名義參加以甲○○為會首，自95年4月11日起至96年11月11
    日止每月壹萬元之合會1會（下稱B互助會），並假藉自訴人
    壬○○之「陳國華」名義標走會款；(3)被告又以上述方式冒
    自訴人壬○○之「陳國華」名義參加汪采依為會首，自93年
    5月15日起至95年11月15日止，每月會款1萬元之合會1會（
    下稱C互助會），並以自訴人壬○○之「陳國華」名義標走
    會款。因認被告庚○○涉犯刑法第216條、第210條行使偽造
    私文書罪嫌。
  (五)被告庚○○於95年間得悉自訴人甲○○擬邀集合會，即主動
    表示可代自訴人邀集會員參加，自訴人甲○○不疑有他，即
    將被告庚○○所稱由其邀集參加之人名列入會員名冊，以自
    訴人甲○○為會首之B互助會，其中陳國華、陳慧屏、李玉
    慶、丙○○、吳燕玲、李明霖六人即為被告庚○○所邀集，
    上述會員會款之收取及投標，均由被告庚○○代為行使，嗣
    被告庚○○自96年8月份不知去向後，自訴人甲○○依相關
    訊息尋得上述會員後，彼等均否認有受被告庚○○之邀，參
    加自訴人甲○○之合會，至此自訴人甲○○始知被告庚○○
    冒名標取會款情事，本合會遭被告庚○○以此手法，詐得
    114萬元。又被告庚○○於96年2月間，向自訴人表示欲邀集
    合會籌措現金週轉，邀自訴人甲○○參加該合會，自訴人甲○○參加後，未幾被告庚○○卻請求自訴人甲○○擔任會首
    ，當時自訴人甲○○不疑有他而應允，即96年2月13日起至
    97年4月13日止共15名會員，每月會費1萬元之合會（下稱D
    互助會），但實際之會務則由被告庚○○主持；嗣因被告庚○○去向不明而該合會又尚未終止，後經自訴人甲○○逐一
    追查，發現被告庚○○冒名盜標自訴人甲○○之會款。因認
    被告庚○○涉犯刑法第210條偽造文書及第217條偽造署押之
    罪嫌。
  (六)自訴人己○○與被告庚○○本即相識，以往關於個人及子女
    之保險事務均委由被告庚○○代為辦理，故被告庚○○對於
    自訴人己○○投保之情形相當了解。96年8月間被告庚○○
    與吳尚恆前來自訴人己○○之住處，被告庚○○介紹被告吳
    尚恆係伊股東，並表示之前與朋友合資生意已有獲利等語，
    請求自訴人己○○將保單等資料借其向國華保險公司貸款，
    待國外匯入後將優先償還對伊借款，自訴人己○○不疑有他
    ，即在被告庚○○、吳尚恆2人陪同下前往保險公司辦理借
    款202,000元，當場交付被告庚○○、吳尚恆2人，當時被告
    庚○○、吳尚恆2人保證至遲96年9月底償還絕沒問題，然至
    96年9月，被告庚○○、吳尚恆2人早已去向不明。因認被告
    庚○○、吳尚恆共同涉犯刑法第339條之詐欺取財罪嫌。又
    自訴人己○○前受被告庚○○之邀集而以妻子劉富美名義參
    加被告庚○○為會首之A互助會，自訴人己○○於參與該合
    會後均按時繳納會款予被告庚○○，且從未參與投標，然該
    互助會於96年8月間被告庚○○去向不明後即告終止，經詢
    問其他會員，據聞該互助會第13會係自訴人己○○之妻劉富
    美以三千元得標，但實無此事，可見被告庚○○係藉擔任會
    首之便盜標會款，致自訴人己○○受有14萬元之損失。因認
    被告庚○○涉犯刑法第339條之詐欺罪嫌。
  (七)自訴人辛○○與被告庚○○本即相識，且以往關於個人保險
    事務均委由被告庚○○代為辦理，故被告庚○○對自訴人辛○○投保之情形相當了解，91年間被告庚○○向自訴人辛○○表示因生意需資金，向自訴人辛○○借用保單借款，當時
    被告庚○○表示一切手續費、利息由其負擔，自訴人辛○○
    因與被告同屬瘖啞人士，基於互助之情，即將個人保單交付
    被告庚○○辦理貸款166,000元，95年3月被告庚○○又前來
    自訴人辛○○住處，表示其與人合夥生意獲利，已有現款可
    償還前開自訴人辛○○保單之借款，要求自訴人辛○○將保
    單交其辦理還款手續，自訴人辛○○不疑有它即將保單等資
    料交被告庚○○，並依被告庚○○之指示簽立相關文件，未
    幾被告庚○○表示已辦妥清償借款，並將保單以信封袋密封
    返還，但遲至96年8、9月間自訴人辛○○據聞被告庚○○在
    外盜標會款並積欠大筆債務，於是開啟保單，發現被告庚○○前以自訴人辛○○保單所辦理之借款，雖有辦理清償，但
    卻於清償之同日，即95年3月23日被告庚○○又藉該保單及
    自訴人辛○○之相關資料，私下另向國華保險公司辦理借款
    227,507元，自訴人辛○○本擬詢問被告庚○○，但被告庚○○早已去向不明。因認被告庚○○涉犯刑法第339條之詐
    欺取財罪嫌。又被告庚○○於96年1月間表示與友人共同擔
    任會首，邀集自訴人辛○○參加以甲○○為會首之D互助會1
    會，及另邀自訴人辛○○與其合夥1會並以庚○○之名義登
    記，自訴人辛○○於參加該合會後，均按時繳納會款予被告
    庚○○且未參與投標，然該互助會卻於96年8月間，被告庚○○去向不明後即告終止。後經自訴人辛○○自其他會員處
    查悉該庚○○名義之互助會，早已由被告庚○○冒標，但被
    告庚○○並未將其會款交付自訴人辛○○。會首甲○○發現
    該會實際係被告庚○○1人所邀集，經交互比對後發現各會
    員記載之得標者並不相同，且會員名冊所載之會員陳慧屏根
    本係被告虛列，且亦無其人，況被告庚○○與自訴人辛○○
    合夥參加合會，若要投標理應先行知會自訴人辛○○，但被
    告庚○○卻隱而不言，私自標會並將會款予以侵吞。因認被
    告庚○○亦涉犯刑法第210條偽造文書、第335條侵占罪嫌。
  (八)自訴人丁○○與被告庚○○本即相識，且以往關於個人及子
    女之保險事務均委由被告庚○○代為辦理，故被告庚○○對
    自訴人丁○○投保之情形相當瞭解，然被告庚○○於94年9
    月間來自訴人丁○○住處表示，因與人合夥生意需款週轉，
    向自訴人丁○○借款，當時自訴人丁○○表示無多餘之款可
    借，但被告庚○○卻表示可以用保單質借，一切手續費、利
    息由其負擔。自訴人丁○○因見被告庚○○之態度誠懇且係
    舊識，故將個人之保單及資料交付被告庚○○辦理貸款30萬
    元應急，約定1個月返還，在尚未及1個月期限，被告庚○○
    即主動表示前次借款投資日本之生意已有獲利，近日即可返
    還，但因日本資金匯入其指定受款行係彰化商業銀行，因此
    要求自訴人丁○○至該銀行開戶，屆時會通知日本將款匯入
    自訴人丁○○帳戶，自訴人丁○○依其指示至彰化商業銀行
    開戶，至94年10月底被告再次來向自訴人丁○○表示，其合
    夥人將在近日內匯款，請自訴人丁○○將存摺、印章交給他
    一併辦理還款事宜，自訴人丁○○不疑有它即將保單、存摺
    及印章交付被告庚○○，並依被告庚○○之指示簽下相關文
    件，未幾被告庚○○表示已辦妥清償借款，並將保單以信封
    袋密封返還，96年8月自訴人丁○○據聞被告庚○○在外盜
    標會款並積欠大筆債務，爰開啟保單，始知被告庚○○以自
    訴人丁○○保單借款根本未為清償。又以辦理清償為由，向
    自訴人丁○○騙取保單後，於94年10月28日再向國華保險公
    司，另行辦理借款40萬元，並指定將該借款匯入自訴人丁○○之彰化銀行帳戶，待國華保險公司於當日將款匯入彰化銀
    行後，被告庚○○即將之盜領。因認被告庚○○涉犯刑法
    217條偽造署押、第339條詐欺取財、第342條背信、及第320
    條竊盜罪嫌。
  (九)自訴人卯○○○與被告庚○○本即相識，以往關於個人之保
    險事務均委由被告庚○○代為辦理，故被告庚○○對自訴人
    卯○○○投保之情形相當瞭解。90年間被告庚○○向自訴人
    卯○○○表示因生意需資金，向自訴人卯○○○借用保單借
    款，當時被告庚○○表示一切手續費、利息由其負擔，自訴
    人卯○○○因與被告庚○○同屬瘖啞人士，遂將個人保單交
    付被告庚○○辦理貸款83,000元。94年5月被告庚○○再次
    向自訴人卯○○○表示近期有現款可償還，要求自訴人卯○○○再將保單交其辦理，自訴人卯○○○不疑有它，即將保
    單及個人相關資料交付被告庚○○，並依被告庚○○指示簽
    下相關文件，未幾被告庚○○表示已辦妥清償借款，並將保
    險單以信封袋密封返還，但至96年8、9月間自訴人卯○○○
    獲悉被告庚○○在外盜標會款並積欠大筆債務，遂開啟保單
    始知被告庚○○以自訴人卯○○○保單所辦理之借款雖有清
    償，但於清償之同日，即94年5月4日又以該保單及自訴人卯
    ○○○之相關資料，另向國華保險公司辦理借款138,165元
    ，自訴人卯○○○得悉後欲找被告庚○○詢問，但被告庚○○早已去向不明。因認被告庚○○涉犯刑法第339條之詐欺
    取財罪嫌。
  (十)自訴人卯○○○前受被告庚○○之邀集參加以被告庚○○為
    會首之A互助會，自訴人卯○○○參加該合會後，均按時繳
    納會款予被告庚○○且未參與投標，然該互助會卻於96年8
    月間因被告庚○○去向不明後即告終止，自訴人卯○○○向
    其他會員查詢得知，被告庚○○前稱自訴人卯○○○早以
    1,500元標取會款，惟此並非事實，在與其它會員交互比對
    會員名冊發現各會員間所記載之得標會款之順序並不盡相同
    ，且被告庚○○所製作之會員名冊上載陳國華，根本未參加
    該合會，此外會員陳慧屏則無其人，由此可見被告庚○○顯
    係藉擔任會首之便，虛列會員又冒名盜標無疑。因認被告庚○○涉犯刑法第210條之偽造文書、第217條之偽造署押、及
    第339條之詐欺罪嫌。
  (十一)被告庚○○與自訴人癸○○本即相識，被告庚○○前以兼辦
    信用卡及現金卡為由，向自訴人癸○○推銷辦卡，並一再表
    示現在有業績壓力，若聲請核卡後會贈送禮品云云，當時自
    訴人癸○○不疑有它，即在被告庚○○所交付之信用卡申請
    書上簽名，並將個人證件交付被告庚○○辦理信用卡及現金
    卡，但卻未見銀行將所申請之信用卡寄達，自訴人癸○○因
    此詢問被告庚○○，被告庚○○表示會代為查詢，遲至銀行
    人員電話訪問自訴人癸○○信用卡之使用情形時，自訴人癸○○始知前經被告庚○○所申請之信用卡業經核發，為此曾
    詢問被告庚○○，當時被告庚○○自知已無法隱瞞，在自訴
    人癸○○之追問下，坦承其以自訴人癸○○之名義申請了聯
    邦銀行、中國信託商業銀行、上海商業儲蓄銀行、台新銀行
    等四張信用卡及現金卡兩張，並在卡片後冒用自訴人癸○○
    姓名一一予以簽名，開卡簽名消費等，並一再哀求自訴人癸○○原諒，又保證將於近期內結清帳款，將卡片返還自訴人
    癸○○，惟時至今日被告庚○○非但未將其所消費之款項合
    計363,725元結清，且亦未將信用卡交還自訴人癸○○。因
    認被告庚○○涉犯刑法第210條偽造文書、第217條偽造署押
    、及第339條詐欺取財罪嫌。
  (十二)被告庚○○於民國93年5月間表示與友人共同擔任會首，邀
    集自訴人子○○○參加汪采依為會首之C互助會，當時被告
    庚○○表示因突有會員「楊真真」者臨時退會，故該會即由
    自訴人子○○○承接，另因會員名冊業已製作完成，於是自
    訴人子○○○所參加之合會係以「楊真真」之名義登記云云
    ，從而自訴人子○○○自參加該合會後均按時繳納會款予被
    告庚○○，且未參與投標。但該互助會於95年11月終止後，
    自訴人子○○○曾找被告庚○○領取會款，但被告庚○○均
    一再推託，且時隔數月仍未有消息，嗣自訴人子○○○由其
    他會員告知該楊真真名義之互助會，早在終會前即由被告庚○○代為標得會款，惟被告庚○○並未將會款交付自訴人子
    ○○○。因認被告庚○○涉犯刑法第335條侵占罪嫌。
  (十三)被告庚○○以參與直銷事業為由，曾向自訴人丙○○推銷，
    表示現有業績壓力，希望自訴人丙○○購買其所直銷之產品
    ，自訴人丙○○不疑有它即為購買，並約定以信用卡消費，
    因此將個人上海商業銀行信用卡交給被告庚○○，久等均未
    見被告庚○○將物品寄達，亦未將信用卡返還，自訴人丙○○因此詢問被告庚○○，被告庚○○表示會代為查詢，但並
    無下文，遲至自訴人丙○○信用卡之帳單寄達，自訴人丙○○始知被告庚○○根本沒有以自訴人丙○○之信用卡購買其
    所稱之產品，反以自訴人丙○○之信用卡偽簽自訴人丙○○
    之姓名進行消費。迨自訴人丙○○詢問被告庚○○，被告庚○○自知無法隱瞞，坦承確以自訴人丙○○之信用卡，偽造
    簽名消費八萬多元等，故自訴人丙○○當即要求被告庚○○
    將卡返還，惟被告庚○○一再哀求自訴人丙○○原諒，且保
    證將於近期內結清帳款，將卡片返還，自訴人丙○○因見被
    告庚○○苦苦哀求，又已坦承其所涉之不法，故未即時對被
    告庚○○盜刷信用卡之行為提出告訴；然時至今日被告庚○○非但未將其所消費之款項結清，而其消費全部計八萬多元
    ，均由自訴人丙○○債還銀行且亦未將信用卡返還，故提出
    自訴。因認被告庚○○涉犯刑法第210條偽造文書、第217條
    偽造署押、及第339條詐欺取財罪嫌。
  (十四)自訴人寅○○於95年間經朋友介紹認識被告庚○○，當時被
    告庚○○表示從事水晶買賣及進口貿易，未幾被告庚○○即
    以自國外進口製造水晶筆原料，獲利可期，惟原料商要求貨
    到付款，因此一時導致資金週轉困難，故此前來向自訴人寅
    ○○借款，斯時自訴人寅○○因與被告庚○○同為瘖啞之人
    基於互助知情，爰自95年8月1日起至95年9月7日止8次依被
    告庚○○之請求總共轉帳至庚○○銀行帳戶135萬元之現款
    借與被告庚○○，迨自訴人寅○○詢問被告庚○○何時還款
    ，但被告庚○○表示貨品仍在加工中尚未交貨故未取得貨款
    ，待貨款取得後即一次償還為之回應，但至96年9月5日被告
    庚○○突持由被告丑○○所簽發票號63389號、發票日96年9
    月30日、面額10萬元之支票乙張來向自訴人寅○○表示，該
    票係信用良好之客戶所簽發，要求自訴人寅○○先借同額之
    現款，支付代工款，俾便出貨到日本，屆時即可償還前向自
    訴人寅○○告貸之所有款項，自訴人寅○○不疑有他，即交
    給被告庚○○同額之現款。96年9月14日被告庚○○又持被
    告丑○○所簽發、票號633890號、發票日96年9月30日、面
    額10萬元之支票，再次前來又以相同之理由要求調借現款，
    當時因自訴人寅○○僅有9萬元，又全部借給被告庚○○。
    96年9月18日、9月21日前後兩次被告庚○○向自訴人寅○○
    表示前所接單之貨品已完工，即將出貨，惟貨品出口需先行
    完稅及支付運費，以此為由又向自訴人寅○○借款20萬元，
    96年10月1日被告庚○○另以即將前往日本收款，需款購買
    機票，再次向自訴人寅○○借款3萬元，並信誓旦旦表示，
    待其由日本收到貨款返回後，即可將所有借款返還，當時自
    訴人寅○○對被告庚○○所言已不敢盡信，然又恐遭借給庚○○近173萬元之鉅款無法取回，迫於無奈，爰於當日再交
    付被告3萬元，惟被告庚○○在取得此筆款項後即去向不明
    ，而其所交付之支票兩張均因存款不足退票，後自訴人寅○○由其他同為瘖啞人士之友人處得知，被告庚○○早即對外
    詐稱經營水晶生意，而向許多瘖啞朋友借款未償。惟經查被
    告庚○○根本從未經營任何事業。另自訴人寅○○在提示上
    列被告庚○○所交付之支票卻均遭退票處分而未獲付款，因
    此即找發票人即被告丑○○請求給付票款，但據被告丑○○
    表示該票據係由其夫被告吳尚桓簽發伊並不知情，而拒絕給
    付票款。因認被告庚○○、吳尚恆、丑○○三人共同涉犯刑
    法第339條詐欺取財罪嫌。
  (十五)自訴人戊○○與被告庚○○本即相識，且以往關於個人之保
    險事務，均委由被告庚○○代為辦理，故被告庚○○對自訴
    人戊○○投保之情形相當了解，被告庚○○於民國93 年8月
    間來向自訴人戊○○表示因家中急用，向自訴人戊○○借款
    ，當時自訴人戊○○表示無多餘之款可借，被告庚○○卻表
    示：「可以用保單質借，一切手續費、利息由其負擔云云」
    ，自訴人戊○○因見被告庚○○之態度誠懇，又同為瘖啞人
    士，故將個人之保單交付被告庚○○辦理貸款5萬元，95年4
    月間被告庚○○突來自訴人戊○○處，表示之前與朋友合資
    作生意獲利，現有款償還以自訴人戊○○保單之借款，惟國
    外之客戶要求應先行繳交所得稅後始得領款，請求自訴人戊○○再將保單等資料借與被告庚○○向國華保險公司貸款，
    並表示待國外匯款後，即優先償還以上所有之借款，自訴人
    戊○○不疑有它即在被告庚○○之陪同下，前往國華保險公
    司辦理借款25萬元交付被告庚○○，當時被告庚○○保證至
    遲於95年6月底前償還絕無問題，屆期被告庚○○並未返還
    ，且竟避而不理，至96 年9月間據聞被告庚○○在外除以此
    手法詐騙多人外，並積欠大筆債務，自訴人戊○○始知遭被
    告庚○○所騙。因認被告庚○○涉犯刑法第339條詐欺取財
    罪嫌。
三、訊據被告庚○○堅詞否認有何使公務員登載不實、竊盜、偽
    造文書、偽造及盜用署押、詐欺取財、行使偽造文書、侵占
    、背信之犯行，辯稱﹕(1)自訴人壬○○自訴伊向地政機關申
    報權狀遺失涉犯使公務員登載不實罪嫌部分，該四川路房子
    係登記伊名下，房貸亦由伊繳納，因自訴人壬○○拒不交還
    權狀予伊，伊始直接向地政機關申報權狀遺失；(2)自訴人壬○○自訴伊盜領存款部分，該六張提款單均是自訴人壬○○
    告知伊存摺密碼後叫伊提領，伊將提領出來之款項，一部分
    支付自訴人壬○○太原路房子之貸款，一部分轉入自訴人壬○○之土地銀行、農民銀行及中國信託銀行之帳戶內；(3)自
    訴人壬○○自訴伊詐取價值共1,576,050元之水晶涉犯詐欺
    取財罪嫌部分，自訴人壬○○並未拿卷附之7紙出貨單所載
    之水晶交給伊去賣，伊亦不知該7紙出貨單所載之水晶係賣
    給何人；(4)自訴人壬○○自訴伊冒用其外號「陳國華」名義
    參與互助會並標取會款，涉犯行使偽造文書罪嫌部分，自訴
    人壬○○有和伊一起去參與互助會，並有同意伊使用其「陳
    國華」之名義參與互助會；(5)自訴人甲○○自訴部分，伊並
    未冒標自訴人甲○○之會款，伊是有與自訴人甲○○合夥一
    會而以自訴人甲○○弟弟石宏培之名義參與以自訴人甲○○
    為會首之互助會，並在標單上寫下伊自己的名字標下來，並
    未偽簽其他人之名字標會；(6)自訴人己○○自訴伊以保單質
    借涉犯共同詐欺罪嫌部分，伊有向自訴人己○○借款，但無
    詐欺之情事；自訴人己○○自訴伊詐取互助會款部分，亦非
    事實；(7)自訴人辛○○自訴伊涉嫌詐欺取財部分，是伊與自
    訴人壬○○共同向自訴人辛○○借款，且係自訴人壬○○以
    自訴人辛○○在國華保險公司之保單辦理質押，保險公司撥
    下來的227,507元也是轉到自訴人壬○○的中港路萬泰銀行
    的帳戶，伊沒有詐欺，後來伊也有幫忙繳該保單質借的貸款
    ；關於自訴人辛○○自訴關於合會部分，伊有經自訴人辛○○同意後用自訴人辛○○的名義標會，所標到的會款，因為
    後來週轉不靈的關係，所以沒有拿去繳清保單質借的貸款；
    (8)關於自訴人丁○○自訴伊以保單質借30萬元及40萬元，涉
    犯偽造署押、詐欺取財、背信及竊盜部分，伊有與自訴人壬○○兩人共同向自訴人丁○○借30萬元，伊願意還一半的錢
    ，另卷附之40萬元提款單是自訴人壬○○開車載伊去領的，
    伊亦同意還一半的錢；(9)自訴人卯○○○自訴伊以保單質押
    借款涉犯詐欺取財部分，伊有與自訴人壬○○共同向自訴人
    卯○○○借款5萬元，並無詐欺；(10)自訴人卯○○○自訴伊
    就A 互助會部分涉犯偽造文書、偽造署押、詐欺取財罪嫌部
    分，伊並未冒用自訴人卯○○○之名字標會，伊當初就跟自
    訴人卯○○○說好，自訴人卯○○○是最尾的一會；自訴
    人癸○○自訴部分，自訴狀所載不正確，是自訴人壬○○反
    咬伊將信用卡借貸欠債推給伊承擔；自訴人子○○○自訴
    部分，伊並未向自訴人子○○○收取會款，且該互助會之會
    首為汪采依，與伊無關；自訴人丙○○自訴部分，自訴狀
    所載亦不正確，伊並未作直銷事業向自訴人丙○○推銷商品
    ；自訴人寅○○自訴部分，伊確實有跟自訴人寅○○借了
    共43萬元，另外自訴人寅○○自95年8月1日至96年2月2日匯
    款共135萬元部分，雖匯入伊之帳戶，但錢是自訴人壬○○
    拿去用的，該部分是伊與自訴人壬○○一起向自訴人寅○○
    借的；自訴人戊○○自訴部分，是伊與自訴人壬○○共同
    向自訴人戊○○借錢，伊並無詐欺等語。被告吳尚恆亦堅詞
    否認有何共同詐欺犯行，辯稱﹕(1)自訴人己○○自訴部分，
    伊沒有詐欺之意思及行為，且此部分伊已與自訴人己○○達
    成和解；(2)自訴人寅○○自訴部分，伊沒有見過自訴人寅○○，伊只有拿伊太太即被告丑○○開的兩張支票給被告庚○○，被告庚○○向自訴人寅○○借錢時伊不在場，伊並沒有
    向自訴人寅○○借錢，而是被告庚○○向伊借兩張支票等語
    。被告丑○○則亦堅詞否認有何共同詐欺情事，辯稱﹕伊支
    票是交給伊先生即被告吳尚恆，伊不了解整個情況，伊並沒
    有與自訴人寅○○接觸過等語。經查﹕
  (一)關於自訴人壬○○自訴被告庚○○涉犯使公務員登載不實罪
    嫌部分，雖被告庚○○亦坦承有向中興地政事務所申請補發
    權狀之情，惟查土地登記規則第155條第1項規定「申請土地
    所有權狀或他項權利證明書補給時，應由登記名義人敘明其
    滅失之原因，檢附切結書或其他有關證明文件，經登記機關
    公告三十日，並通知登記名義人，公告期滿無人提出異議後
    ，登記補給之」，該條規定之「公告」僅係為補給登記前之
    行政程式，並非登記之本身（參臺灣高等法院94年度上易字
    第1852號刑事判決）；而據自訴狀所載，於被告庚○○提出
    申請後，自訴人壬○○即向地政事務所聲明異議及提出權狀
    正本供地政事務所查閱，其後地政事務所即駁回被告庚○○
    之申請等情；亦即該地政事務所尚未為任何不實之登載，對
    於土地登記狀況亦無任何足生損害情形，是被告庚○○所為
    ，與刑法第214條之構成要件尚有未合。
  (二)關於自訴人壬○○自訴被告庚○○竊取存摺、印章以盜領存
    款，涉犯竊盜、偽造文書、盜用署押罪嫌部分，自訴人壬○○固提出日期分別為95年10月24日、95年12月1日、95年12
    月4日、95年12月8日、95年12月13日、及95年12月15日之台
    中商業銀行之取款憑條影本6紙以資為證，被告庚○○亦不
    否認其提領自訴人壬○○存款之情。惟查其中1紙日期為95
    年12月1日、金額為60萬元之取款憑條，其金額大寫數字部
    分為自訴人壬○○所書寫，業據自訴人壬○○陳明在卷（見
    本院卷第1宗第249頁反面），自訴人壬○○既係自行書寫提
    領金額於提款單上，則其就被告庚○○提領之事應係事先知
    情同意。又被告庚○○辯稱﹕伊與自訴人壬○○同性戀很久
    ，約有13年，2人一起住過，後來於96年5月17日因為伊與日
    本人結婚之事而兩人吵架未再住在一起，該6張提款單均是
    自訴人壬○○告知伊存摺密碼後叫伊提領，伊將提領出來之
    款項，一部分支付自訴人壬○○太原路房子之貸款，一部分
    轉入自訴人壬○○之帳戶內等語。核與自訴人壬○○陳稱﹕
    早在十餘年前被告庚○○向其表示欲借住其住處，斯時其係
    單親母親，被告庚○○居住其住處時常主動幫忙其照顧小孩
    及家務，又熱心協助其推廣瘖啞人士之保險業務等，因而其
    與被告庚○○成為莫逆之交，其視被告庚○○如親人般對待
    （見自訴狀第3頁），其曾和被告庚○○一起住在同一個地
    址，從買四川五街的房子之後一直到大概95或96年，該張日
    期為95年12月1日之取款條之用途是要週轉買太原路房子的
    錢等語（見本院卷第2宗第44頁），大致相符。另被告庚○○並提出自訴人壬○○於96年間親簽為被告庚○○代收信件
    之「信件代收登記表」4紙（見本院卷第1宗第214、215、
    219、220頁），以證明自訴人壬○○於96年間替被告庚○○
    代收信件之事，則亦可由此代收信件之行為，佐證自訴人壬○○與被告庚○○2人關係密切。依上事證，被告庚○○辯
    稱其提領自訴人壬○○之款項係經自訴人壬○○同意之辯詞
    ，尚非無據。
  (三)關於自訴人壬○○自訴被告庚○○詐取價值共1,576,050元
    之水晶，涉犯詐欺取財罪嫌部分，自訴人壬○○固提出出貨
    單影本7紙以資為證，惟查該7紙出貨單均係自訴人壬○○所
    製作，其上無任何被告庚○○簽收之紀錄，則尚難僅憑該7
    紙出貨單，據以認定被告庚○○業已取走出貨單內所載水晶
    。再者，自訴人壬○○於本院準備程序中先係陳稱「我把這
    些出貨單上的水晶交給庚○○拿到高雄去賣，但是庚○○只
    把部分賣得的錢交給我，所以庚○○侵占部分賣得的款項」
    （見本院卷第2宗第45頁），復陳稱被告庚○○侵占之金額
    就是其提出之7張出貨單所載之金額加總而得（見本院卷第2
    宗第45頁反面），而未扣除其前所謂「庚○○把部分賣得的
    錢交給我」之部分，前後所言已有不符。何況，卷附7紙出
    貨單所載金額之加總，亦未達1,576,050元。是以，本件尚
    無何積極證據足認被告庚○○有自訴狀所載之詐欺取財犯行
    。
  (四)關於自訴人壬○○自訴被告庚○○冒用其「陳國華」名義參
    與互助會並標取會款，涉犯行使偽造文書罪嫌部分，被告庚○○固不否認有使用自訴人壬○○之「陳國華」名義參與互
    助會之情，惟辯稱伊係經自訴人壬○○之同意後始以「陳國
    華」之名義參加互助會等語。查觀諸自訴人壬○○所提出之
    3紙合會名冊影本，系爭A、B、C之三個互助會，分別於95年
    7月1日、95年4月11日、及93年5月15日開始，而斯時自訴人
    壬○○與被告庚○○尚未交惡，仍同住一處，二人感情關係
    密切，已如上述，則被告庚○○辯稱伊係經自訴人壬○○之
    同意後始以「陳國華」之名義參與互助會之辯詞，尚非無據
    。是以，自訴人壬○○指訴被告庚○○冒用其「陳國華」名
    義參與互助會及標取會款部分，既無其他相關事證足資佐證
    ，尚難僅憑自訴人壬○○之單一指訴，據以認定。
  (五)關於自訴人甲○○自訴被告庚○○涉犯偽造文書、偽造署押
    罪嫌部分，自訴人甲○○固提出合會名冊影本2紙為證，惟
    觀諸上開2紙合會名冊，僅記載互助會會員姓名及得標時間
    、得標之標息等事項，尚無從單憑該2紙合會名冊即認定被
    告庚○○具有自訴狀所載之冒標情事。又依據自訴人甲○○
    於98年2月10日本院準備程序中陳稱﹕其當會首，庚○○冒
    用其名字標會款，因時間已久，實際情形已記不太清楚，庚○○是在標單上寫2500，並寫上庚○○的名字等語（見本院
    卷第2宗第16頁反面至第17頁）；則被告庚○○既係在標單
    上書寫自己之姓名參與投標，並非簽署自訴人甲○○或其他
    人之署名，即與偽造文書或偽造署押之犯罪構成要件不符。
    至於自訴人甲○○所稱被告庚○○與其合資參與一會之情，
    若係屬實，亦僅係自訴人甲○○與被告庚○○間就該互助會
    款如何分配之問題，亦與偽造文書之犯罪構成要件不相涵攝
    。況且，自訴人甲○○業於97年3月20日與被告庚○○達成
    和解，表示不再對被告庚○○為刑事追訴，有和解書1紙在
    卷可稽（見本院卷第1宗第161頁）。是本件應係兩造間之民
    事互助會款債務糾紛，尚無從認定被告庚○○有何自訴狀所
    載之偽造文書或偽造署押犯行。
  (六)關於自訴人己○○自訴被告庚○○、吳尚恆以保單質押借款
    共同涉犯詐欺取財罪嫌部分，自訴人己○○所提出之其子女
    林桓嘉之保險單上之註記，固可證明林桓嘉於96年8月間以
    保單向國華保險公司辦理貸款202,000元，而被告庚○○亦
    不否認有向自訴人己○○借款之情，惟單憑該項證據，尚不
    足認定被告庚○○、吳尚恆即有對自訴人己○○共同施用詐
    術以獲取財物之詐欺取財情事。又關於自訴人己○○就互助
    會自訴被告庚○○詐騙14萬元部分，自訴人己○○僅提出合
    會名冊影本1件為證，然查觀該合會名冊，係記載互助會會
    員姓名、得標之時間及標息等事項，尚難僅憑該1紙合會名
    冊即認定被告庚○○具有自訴狀所載之詐欺取財犯行。另查
    自訴人己○○業於提起自訴後與被告達成和解，並於97年11
    月26日當庭表示不再對被告庚○○、吳尚恆為刑事追訴（見
    本院卷第1宗第242頁反面），是本件應係兩造間之民事糾紛
    ，尚無積極證據足認被告庚○○、吳尚恆有自訴狀所載之詐
    欺犯行。
  (七)關於自訴人辛○○自訴被告庚○○以保單質押借款涉犯詐欺
    取財罪嫌部分，自訴人辛○○所提出之保險單批註欄，固記
    載該保單於91年3月28日貸款166,000元及於95年3月23日貸
    款227,507元，惟自訴人辛○○於98年2月10日在本院準備程
    序中陳稱﹕其保單是放在壬○○那邊，之前辦理保單的事是
    由壬○○辦理等語（見本院卷第2宗第17頁反面），可見自
    訴人辛○○之保單質押借款手續應非被告庚○○向國華保險
    公司申辦；且依自訴人辛○○之陳述及被告庚○○之供述可
    知，自訴人辛○○是將質借之款項匯入自訴人壬○○之萬泰
    銀行中港分行帳戶內，被告庚○○坦承該筆款項是伊與自訴
    人壬○○共同借用，是以，自訴人辛○○在決定是否同意以
    保單質押借款與被告庚○○等人時，被告庚○○並未對其施
    與任何詐術，自訴人辛○○亦無陷於錯誤之虞，顯與詐欺之
    構成要件不符。又關於自訴人辛○○自訴被告庚○○涉犯偽
    造文書及侵占罪嫌部分，自訴人辛○○係提出合會名冊影本
    1紙為證，惟觀諸該紙合會名冊，係記載互助會會員姓名、
    得標之時間及標息等事項，尚無從僅憑該紙合會名冊即認定
    被告庚○○具有自訴狀所指之偽造文書及侵占犯行；另自訴
    人辛○○於98年2月10日本院訊問時亦稱﹕其是參加會首為
    甲○○的互助會，其中有一會是庚○○用其名字參加，該會
    會錢也是庚○○在繳，之後庚○○問其是否可以讓她標下用
    其名字參加的那一會，其有同意；因為庚○○原本說標下的
    會錢要拿去付清保單質借借款227,507元，後來沒有去付，
    所以其才告庚○○等語（見本院卷第2宗第17頁反面至第18
    頁）；自訴人辛○○既然同意被告庚○○以其名義標會，則
    被告庚○○使用自訴人辛○○之名義參與標會，所為自與偽
    造文書之未經同意或授權擅自使用他人名義之構成要件不相
    符合；又該互助會既係被告庚○○借用自訴人辛○○名義所
    參加，互助會款亦係由被告庚○○所繳納，則被告庚○○將
    標得之會款供做個人使用，亦屬被告庚○○處分個人財物之
    行為，與侵占罪之將自己持有他人之物據為己有之構成要件
    不符。是本件應係兩造間之民事借款債務糾紛，而自訴人辛○○業於提起自訴後已與被告庚○○達成和解，有自訴人辛○○庭呈之和解書、被告庚○○庭呈之本票及「保單借款證
    明」影本各1件附卷可稽（見本院卷第2宗第22、23、24頁）
    ，尚無從認定被告庚○○有何自訴狀所載之詐欺取財、偽造
    文書及侵占犯行。
  (八)關於自訴人丁○○自訴被告庚○○以保單質借40萬元，涉犯
    偽造署押、詐欺取財、背信、及竊盜罪嫌部分，自訴人丁○○固提出保險單影本1紙及取款條影本1紙以資為證，惟其於
    98年2月23日本院準備程序中稱﹕其將彰化銀行帳戶之存摺
    、印章、連同國華保險公司之保險單交給壬○○保管，有同
    意借錢給壬○○及被告庚○○等語（見本院卷第2宗第36頁
    反面至第37頁），按自訴人丁○○既已同意借款予自訴人壬○○及被告庚○○二人，並自行將其存摺、印章交付自訴人
    壬○○，則不論該提款單上自訴人丁○○之印文係自訴人壬○○或被告庚○○所蓋用，均與偽造署押之未經同意或授權
    擅自使用他人名義之構成要件不符。另外，自訴代理人於自
    訴狀內所稱被告庚○○私自向保險公司辦理貸款40萬元存入
    自訴人丁○○帳戶後又加以盜領，涉犯偽造文書、詐欺、背
    信、竊盜罪嫌部分，自訴人丁○○於本院準備程序中陳稱﹕
    「我不知道40萬元是何人拿走的」，「另外的40萬元是庚○○派吳尚恆去我家拿的」、「我聽壬○○說是庚○○派吳尚
    恆去盜領出來的」等語（見本院卷第2宗第37頁反面、第38
    頁），自訴代理人所述之自訴事實與自訴人丁○○所述完全
    不相符，且自訴代理人於本院中亦無法提出任何相關事證以
    實其說，本院自無從據以認定被告有何盜領40萬元款項之行
    為。
  (九)關於自訴人卯○○○自訴被告庚○○以保單質押借款涉犯詐
    欺取財罪嫌部分，自訴人卯○○○於98年2月23日本院準備
    程序中陳稱﹕被告庚○○沒有詐騙伊如自訴狀所載之
    138,165元，而是壬○○與被告庚○○兩人到伊工作的地方
    請求伊以保單質借給他們5萬元，伊同意借這5萬元給壬○○
    及被告庚○○兩人，當時是伊與壬○○、被告庚○○一起到
    保險公司辦質借，質借時是由伊拿保單填寫貸款資料，申辦
    質借後，保險公司馬上將5萬元給伊，然後伊將5萬元交給庚○○等語（見本院卷第2宗第38頁反面至第39頁），而被告
    庚○○亦坦承該筆款項是伊與壬○○共同借用，是以，自訴
    人卯○○○在決定是否同意以保單質押借款與被告庚○○等
    人時，被告庚○○並未對其施予任何詐術，自訴人卯○○○
    亦無陷於錯誤之虞，而與詐欺之構成要件不符。
  (十)關於卯○○○自訴被告庚○○就A互助會部分涉犯偽造文書
    、偽造署押、詐欺取財罪嫌部分，自訴人卯○○○固提出合
    會名冊影本1紙為證，惟觀諸該紙合會名冊，係記載互助會
    會員姓名、得標之時間及標息等事項，尚無從僅憑該紙合會
    名冊即認定被告庚○○具有自訴狀所指之偽造文書、偽造署
    押及詐欺取財罪犯行；又自訴人卯○○○於98年2月23日在
    本院準備程序中陳稱﹕伊有同意庚○○在互助會期的中間就
    讓庚○○用伊名字標會借給庚○○使用，並和庚○○約定庚○○將來以最尾會的金額結算合會金給伊等語（見本院卷第
    2宗第40頁）；自訴人卯○○○既然同意庚○○以其名義標
    會，則被告庚○○使用自訴人卯○○○之名義參與標會，自
    與偽造署押、偽造文書之未經同意或授權擅自使用他人名義
    之構成要件不相符合。再者，自訴人卯○○○並陳稱﹕伊參
    加會首為被告庚○○之互助會，實際上付了14萬元之會款，
    加上伊與被告庚○○約定之3萬6千元利息，被告庚○○應給
    付伊17萬6千元之合會金等語（見本院卷第2宗第40頁），而
    被告庚○○則供稱﹕這個會有15個人，但卯○○○只給9萬
    元之會款，加上利息3萬6千元，其應給付卯○○○共12萬6
    千元之合會金等語（見本院卷第2宗第39頁反面）。該二人
    雖就會員即自訴人卯○○○當時給付給會首即被告庚○○之
    會款數額究係14萬元或是9萬元有所爭執，惟就會首即被告
    庚○○應給付會員即自訴人卯○○○合會金乙節則均有共識
    ，本件自訴人卯○○○既係基於與會首即被告庚○○之合會
    契約而交付會款予被告庚○○，難認自訴人卯○○○在決定
    是否交付會款予被告庚○○時，被告庚○○對自訴人卯○○○有何施用詐術之情事。是本件應係兩造間之民事互助會款
    債務糾紛，尚無從認定被告庚○○有何自訴狀所載之偽造文
    書、偽造署押、詐欺取財犯行。
  (十一)關於自訴人癸○○自訴被告庚○○盜刷信用卡涉犯偽造文書
    及詐欺取財罪嫌部分，自訴人癸○○固提出信用卡消費明細
    影本5件以資為證，被告庚○○亦坦承有使用癸○○之信用
    卡刷卡消費之情事；惟自訴人癸○○於97年11月26日本院準
    備程序中陳稱其有同意被告庚○○刷其信用卡等語（見本院
    卷第1宗第243頁），被告庚○○既然事先有獲得自訴人癸○○之同意授權而使用其信用卡簽帳消費，即與冒名盜刷之偽
    造文書、詐欺取財之犯罪構成要件不合，是本件尚無從認定
    被告庚○○有何自訴狀所載之偽造文書及詐欺犯行。
  (十二)關於自訴人子○○○自訴被告庚○○涉犯侵占罪嫌部分，自
    訴人子○○○固提出合會名冊影本1紙為證（見本院卷第1宗
    第85頁），惟觀諸該紙合會名冊，僅係記載會首1人和會員
    30人之姓名，及記載會首得標之日期，又該互助會之會首記
    載為汪采依，並非被告庚○○；按被告庚○○既非該互助會
    之會首，則自訴人子○○○稱將互助會款交付予被告庚○○
    ，與一般互助會會員將互助會會款交付會首之常情不符，被
    告庚○○亦否認有收受自訴人子○○○交付之互助會款，且
    自訴人子○○○亦未提出交付互助會款予被告庚○○收受之
    證明資料。本件尚乏積極證據足資證明自訴人子○○○所稱
    交付被告庚○○會款之情事，故尚無從認定被告庚○○有何
    將自己持有他人之物易持有為所有之侵占犯行。
  (十三)關於自訴人丙○○自訴被告庚○○盜刷信用卡涉犯偽造文書
    及詐欺取財罪嫌部分，自訴人丙○○固提出信用卡消費明細
    影本1件以資為證，惟自訴人丙○○於97年11月26日本院準
    備程序陳稱其有同意被告庚○○刷其信用卡等語（見本院卷
    第1宗第243頁反面），被告庚○○既然事先有獲得自訴人丙○○之同意授權而使用其信用卡簽帳消費，即與冒名盜刷之
    偽造文書、詐欺取財之犯罪構成要件不合，是本件亦無從認
    定被告庚○○有何自訴狀所載之偽造文書及詐欺犯行。
  (十四)關於自訴人寅○○自訴被告庚○○共同詐欺部分，自訴人寅
    ○○所提出之存摺影本1件，固可證明其自95年8月2日至96
    年2月2日陸續匯款共135萬元予被告庚○○之事實，惟查自
    訴人寅○○於98年2月23日本院準備程序中陳稱﹕其上開匯
    款之目的係為借款予被告庚○○，其有同意借給被告庚○○
    ，這些款項被告庚○○都沒有清償（見本院卷第2宗第40頁
    反面），而被告庚○○亦坦承上開135萬元係其與壬○○所
    共同借用，及坦承其另有向自訴人寅○○借款共43萬元之事
    實。按自訴人寅○○既基於與被告庚○○之間之借貸關係而
    陸續將款項交付被告庚○○，且自訴人寅○○在被告庚○○
    前次借款尚未清償之下，亦同意繼續借款予被告庚○○，則
    自訴人寅○○對於被告庚○○之經濟狀況自非完全不知，是
    本件尚無積極證據證明被告庚○○對自訴人寅○○施用詐術
    致自訴人寅○○陷於錯誤之情，是以，本件應係自訴人寅○○與被告庚○○間之民事借款債務糾紛，尚難以被告庚○○
    借錢未還，即認被告庚○○具有自訴狀所載之詐欺犯行。另
    關於自訴人寅○○自訴被告吳尚恆、丑○○共同詐欺部分，
    自訴人寅○○於本院陳稱﹕其只針對庚○○，沒有要告吳尚
    恆、丑○○，吳尚恆、丑○○沒有跟庚○○一起來借錢，其
    不認識吳尚恆、丑○○兩人，也沒有看過他們等語（見本院
    卷第40、41頁），被告吳尚恆、丑○○既未對自訴人寅○○
    施用詐術，而自訴人寅○○亦無對被告吳尚恆、丑○○提出
    自訴之意思，自訴代理人雖於自訴事實中將被告吳尚恆、丑
    ○○列為詐欺罪之共同正犯而提出自訴，然未提出相關事證
    以實其說，復與自訴人寅○○本人之真意不符，本院尚無從
    僅憑自訴代理人之陳述，據以認定被告吳尚恆、丑○○有與
    被告庚○○共同詐欺之犯行。
  (十五)關於自訴人戊○○自訴被告庚○○以保單質借涉犯詐欺取財
    罪嫌部分，自訴人戊○○所提出之國華保險公司「保單借款
    通知書」，固記載自訴人戊○○向國華保險公司辦理借款25
    萬元之情；惟自訴人戊○○於98年2月10日本院準備程序中
    陳稱﹕是庚○○與壬○○兩人向其借錢，其將保單拿到壬○○的保險公司交給壬○○並辦了一些手續，之後，向保險公
    司所借的25萬元是壬○○拿去等語（見本院卷第2宗第18頁
    反面至第19頁），而被告庚○○亦坦承該筆款項是伊與自訴
    人壬○○共同借用，是以，自訴人戊○○在決定是否同意以
    保單質押借款與被告庚○○等人時，被告庚○○並未對其施
    與任何詐術，自訴人戊○○亦無陷於錯誤之虞，故與詐欺之
    構成要件不符。是本件應係兩造間之民事借款債務糾紛，而
    自訴人戊○○業於97年3月20日與被告庚○○達成和解，表
    示不再對被告庚○○為刑事追訴，有和解書1紙在卷可稽（
    見本院卷第1宗第160頁），是尚無從認定被告庚○○有何自
    訴狀所載之詐欺取財犯行。
  (十六)綜上所述，自訴人所為舉證，均不足以證實被告庚○○有自
    訴狀所載之使公務員登載不實、竊盜、偽造文書、偽造盜用
    署押、詐欺取財、行使偽造文書、侵占、背信罪嫌，亦不足
    以證實被告吳尚恆、丑○○有自訴狀所載之共同詐欺罪嫌，
    應認被告庚○○、吳尚恆、丑○○之犯罪嫌疑不足，揆諸前
    揭法條規定，應裁定駁回自訴人之本件自訴。
據上論斷，應依刑事訴訟法第326條第3項、第252條第10款，裁
定如主文。
中    華    民    國    98    年    3    月    19    日
                  刑事第十五庭  審判長法  官  巫淑芳
                                      法  官  劉麗瑛
                                      法  官  戴嘉慧
上正本證明與原本無異。
如不服本裁定應於送達後五日內向本院提出抗告狀。（應附繕本
）
                                      書記官  劉晴芬
中    華    民    國    98    年    3    月    19    日


司法院資訊處製作；財團法人民間司法改革基金會備份。
